臺灣高等法院臺中分院刑事判決　　　　94年度上易字第1106號
上　訴　人
即　被　告　乙○○
　　　　　　　　　　　號
上列上訴人因竊盜案件，不服臺灣彰化地方法院94年度易字第41
9號中華民國94年5月27日第一審判決（聲請案號：臺灣彰化地方
法院檢察署94年度偵字第925號），提起上訴，本院判決如下：
    主　  文
上訴駁回。
    事 　 實
一、乙○○曾於民國（下同）90年間因違反毒品危害防制條例案
    件，經臺灣彰化地方法院判處有期徒刑4月確定，於92年4月
    3日執行完畢，仍不知悔改，復與謝博船（業經臺灣彰化地
    方法院判處有期徒刑9月確定）共同基於意圖為自己不法所
    有之犯意聯絡，於94年1月26日中午12時（原審判決誤載為
    12時50分）許，攜帶乙○○所有、客觀上對人之身體安全有
    威脅性而得以作為兇器使用之油壓剪及扳手各1支，共同前
    往彰化縣芳苑鄉○○村○○路○○段129巷111號東麗紙廠內
    （無故侵入建築物部分未據告訴），再以上述扳手及油壓剪
    截斷電纜線，得手後，即移置於紙廠之鐵捲門旁，總計竊取
    工廠內之電纜線三芯14平方厘米約100公尺，單芯2平方厘米
    約100公尺（總重約85公斤，合計約值新台幣1萬2千元）。
    嗣於同日12時35分許，為中興保全人員蔡東霖發覺，乃報警
    處理，旋經警於同日12時50分許，當場查獲乙○○，並扣得
    其2人作案使用之扳手及油壓剪各1支，謝博船則趁隙逃離現
    場。
二、案經彰化縣警察局二林分局報請臺灣彰化地方法院檢察署檢
    察官聲請簡易判決處刑。
    理　  由
一、訊之上訴人即被告乙○○於本院審理時矢口否認有何竊盜犯
    行，辯稱：我被查獲當時，都蹲在外面抽煙，保全人員來時
    ，我也沒有跑，是謝博船下手行竊，我只是在外面等，我並
    無竊盜之犯意云云。惟查：上揭事實，業據被告於偵查中及
    原審審理時供承不諱（見偵查卷第29─30頁、原審卷第36頁
    ），且經同案被告謝博船於偵查中及原審審理時供承在卷（
    見偵查卷第63頁、原審卷第36頁）。並經證人即東麗紙廠總
    務甲○○及中興保全保全人員蔡東霖於警詢時證述甚詳，另
    有贓物認領保管單1張、查獲現場、贓物、作案工具照片共
    12張附卷及油壓剪、扳手各1支扣案可證，被告事後空言否
    認犯行，無非卸責之詞，不足採信，本件事證明確，被告上
    揭犯行，洵堪認定。
二、核被告所為，係犯刑法第321條第1項第3款之攜帶兇器竊盜
    罪。檢察官聲請簡易判決處刑書雖載被告係犯刑法第320條
    第1項之竊盜罪，但業經檢察官於原審時已當庭更正起訴法
    條為刑法第321條第1項第3款，本件爰毋庸變更起訴法條。
    被告與謝博船就上揭犯行，有犯意之聯絡及行為之分擔，均
    為共同正犯。被告曾於90年間因違反毒品危害防制條例案件
    ，經臺灣彰化地方法院判處有期徒刑4月確定，於92年4月3
    日執行完畢，有臺灣高等法院被告前案紀錄表附卷可稽，被
    告於五年內再犯本件有期徒刑以上刑之罪，為累犯，應加重
    其刑。原審經審理結果，認被告罪證明確，因而適用刑法第
    28條、第321條第1項第3款、第47條，量處有期徒刑9月，另
    認扣案之油壓剪及扳手各1支，係被告所有供犯罪所用之物
    ，依刑法第38條第1項第2款之規定，宣告沒收，經核其認事
    用法，尚無違誤，量刑亦屬允當，被告提起上訴空口否認犯
    行，並無理由，應予駁回。
據上論斷，應依刑事訴訟法第368條，判決如主文。
本案經檢察官林永義到庭執行職務。
中　　華　　民　　國　　94　　年　　10　　月　　25　　日
              刑事第一庭  審判長法　官　陳　紀　綱
                                法　官　陳　嘉　雄
                                法　官　王　國　棟
上列正本證明與原本無異。
不得上訴。
                                書記官　郭　振　祥
中　　華　　民　　國　　94　　年　　10　　月　　26　　日
                                                      Ｉ
